臺灣花蓮地方法院民事裁定
111年度花補字第369號
原      告  邱文鴻  
被      告  賴家綺  
上列當事人間請求修繕漏水等事件，本院裁定如下：
    主  文
原告應於本裁定送達後3日內，具狀陳報本件聲明請求修繕花蓮
縣○○市○○○○街00號2樓房屋（下稱系爭房屋）漏水所需費用之訴
訟標的價額為多少，以利本院核定應繳納之裁判費，如逾期不能
補正，依民事訴訟法第77條之12規定，以不得上訴第三審之最高
利益額數即新臺幣1,650,000元為該部分訴訟標的價額，而合計
本件訴訟標的價額1,655,000元，據此原告應補繳裁判費用新臺
幣17,434元，逾期未補正，即駁回原告本件之訴。
     理  由
一、按提起民事訴訟，應依民事訴訟法第77條之1第2項、第77條
    之13規定，按訴訟標的起訴時之交易價額繳納裁判費，此為
    必備之程式。次按原告之訴，起訴不合程式或不備其他要件
    者，法院應以裁定駁回之。但其情形可以補正者，審判長應
    定期間先命補正，民事訴訟法第249條第1項但書定有明文。
二、經查：原告訴之聲明第一請求被告應將坐落系爭房屋之漏水
    予以修復，並給付新臺幣（下同）5,000元，依事實及理由
    欄所載，原告之意應係請求被告應將系爭房屋之漏水予以修
    繕至不漏水狀態，另應給付原告因系爭房屋漏水支出之修繕
    費用，是本件訴訟標的價額應以原告聲明請求被告修繕系爭
    房屋漏水之預估費用加計原告主張已支出之修繕費用5,000
    元核定之，惟原告未具體表明系爭房屋漏水修復所需之費用
    或因該聲明可獲利益為若干，致無從認定訴訟標的價額及應
    徵收之裁判費，本院前已於民國111年10月18日當庭諭知原
    告應於庭後5日內補陳相關文件及證明，惟原告均未補陳，
    而前已給予原告5日之時限，加上本件裁定送達時程，本院
    認自本裁定送達後再給予3日時限已十分充足，是命原告應
    於收受本裁定送達後3日內，陳報修復系爭房屋漏水所需費
    用之估價數額並檢附估價單等相關證明文件，俾核定裁判費
    ，如逾期未能補正，致本件訴訟標的價額陷於不能核定之狀
    態，本院將逕依民事訴訟法第77條之12規定，以不得上訴第
    三審之最高利益額數即1,650,000元為該部分訴訟標的價額
    ，加上原告請求之修繕費用5,000元，本件訴訟標的價額總
    計為1,655,000元，並裁定原告應補繳如主文之裁判費用，
    如逾期未繳，即駁回原告本件之訴。
三、爰裁定如主文。
中　　華　　民　　國　　111 　 年　　10　　月　　28　　
    日
                  花蓮簡易庭　法　官　邱韻如
以上正本係照原本作成。
如不服本裁定關於核定訴訟標的價額部分，應於送達後10日內向
本院提出抗告狀，並繳納抗告費新臺幣1,000 元；其餘關於命補
繳裁判費部分，不得抗告。
中　　華　　民　　國　　111 　年　　10　　月　　28　　日
                              書記官  張芝瑜